臺灣高等法院民事裁定　　　　　　　　　100年度上字第264號
上　訴　人　盧珊珊
訴訟代理人　王泓鑫律師
複　代理人　張明宏律師
被上 訴 人　雲鄉山莊公寓大廈管理委員會
法定代理人　林淑吟
訴訟代理人　黃朝村
　　　　　　郭許源
上列當事人間確認非會員事件，上訴人對於民國99年12月30日臺
灣臺北地方法院第一審判決（99年度訴字第2255號）提起上訴，
本院裁定如下：
    主  文
本件訴訟標的價額核定為新臺幣陸萬元。
    理  由
一、第按，非因財產權而起訴者，徵收裁判費新臺幣（下同）30
    00元，此觀諸民事訴訟法第77條之14第1項規定固明。惟所
    謂非因財產權而起訴，係指因人事訴訟程序所定婚姻、親子
    、親權、禁治產及宣告死亡而生之訴訟而言，不包括一般訴
    訟程序之人格權、身分權訴訟在內。
二、經查，上訴人係起訴請求確認伊非被上訴人之區分所有權人
    等情，顯非因人事訴訟程序所定婚姻、親子、親權、禁治產
    及宣告死亡而生之訴訟。揆諸上一之規定及說明意旨，本件
    非因財產權而起訴，至為明灼。乃上訴人主張本件為非因財
    產權而起訴云云（見本院一卷第135頁背面），自非可取。
三、復按，訴訟標的之價額，由法院核定。核定訴訟標的之價額
    ，以起訴時之交易價額為準；無交易價額者，以原告就訴訟
    標的所有之利益為準。民事訴訟法第77條之1第1項、第2項
    分別定有明文。而因定期給付或定期收益涉訟，以權利存續
    期間之收入總數為準；期間未確定時，應推定其存續期間。
    但其期間超過十年者，以十年計算。民事訴訟法第77條之10
    復有明定。又對於財產權訴訟之第二審判決，如因上訴所得
    受之利益不逾新臺幣（下同）100萬元者，不得上訴，為民
    事訴訟法第466條第1項所明定。此項上訴利益數額，經司法
    院依同條第3項規定提高為150萬元，並自民國91年2月8日起
    實施。
四、卷查，審諸上訴人之訴訟標的，並無交易價額可言，當應以
    上訴人就該訴訟標的所有之利益為準。查上訴人就被上訴人
    負之義務，為每月500元管理費之繳交，此為兩造所無異詞
    （見本院一卷第234頁背面），除此之外，上訴人對被上訴
    人無其他財產上之義務，被上訴人亦無對上訴人得為財產上
    之請求。是以，上訴人倘非被上訴人之區分所有權人，即不
    負每月給付500元管理費予被上訴人之義務。因此，上訴人
    就本件訴訟標的所有之利益，應為每月500元之管理費。從
    而，參酌民事訴訟法第77條之10之規定意旨，以10年計算上
    訴人就本件訴訟標的所有之利益應為6萬元（計算式：500×
    12×10 ＝60000）。職是，本件訴訟標的價額為6萬元，係
    屬不得上訴第三審之事件，洵堪認定。
五、至於，上訴人另以：被上訴人之系爭規約（見原審卷第193
    頁至第195頁）有諸多不明確規範，賦予被上訴人無限之解
    釋空間，及伊因勝訴得免除義務之客觀利益，當認本件訴訟
    標的價額無法核定，而應認為165萬元云云（見本院一卷第1
    36頁背面）。然而，上訴人所述皆屬空言，並未提出具體證
    據資料供本院審酌其利益之估算，佐諸上訴人曾擔任被上訴
    人之主任委員、財務委員，對於被上訴人之運作模式甚為熟
    稔；被上訴人果有鉅額支出，致上訴人需分擔責任，上訴人
    應能具體陳明以供本院調查，但上訴人僅以空泛言詞敘述，
    要非可取；參與被上訴人之成員達數百之眾，縱有管理費以
    外之大筆支出，上訴人分擔部分非多等情以考，足徵上訴人
    上開所述，並不足採，附此敘明。
六、爰裁定如主文。
中    華    民    國   100    年    7     月    12    日
                  民事第五庭
                        審判長法  官  李錦美
                              法  官  黃雯惠
                              法  官  鍾任賜
正本係照原本作成。
如不服本裁定，應於收受送達後10日內向本院提出抗告狀，並應
繳納抗告費新台幣１千元。
中    華    民    國   100    年    7     月    12    日

                              書記官  吳金來